---
title: "Un post de ejemplo"
author: "Pao Corrales"
date: "11/21/2020"
output:
  html_document:
    code_download: true
    toc: true
    toc_float: true
---

```{r setup, include=FALSE}
knitr::opts_chunk$set(echo = TRUE)
```

## Graficando en múltiples paneles

Es posible graficar más de dos variables en un gráfico *mapeando* una variable al `color` o por ejemplo el tipo de línea o `linetype`

```{r}
library(ggplot2)
library(dplyr)
library(datos)

ggplot(diamantes, aes(quilate, precio)) +
  geom_point(aes(color = color))
```

En este caso no solo visualizamos la relación entre el precio y el quilate del diamante, también podemos ver que rol juega el color. También podríamos haber intentando resolver el problema generando un gráfico por cada color filtrando las observaciones correspondientes.

```{r}
diamantes %>% 
  filter(color == "D") %>% 
  ggplot(aes(quilate, precio)) +
  geom_point(aes(color = color))

```

### `facet_wrap()`

Pero sería muchísimo trabajo si tenemos que hacer esto para cada una de las 7 categorías de color. La buena noticia es que {ggplot2} tiene un par de funciones justo para resolver este problema:

```{r}
ggplot(diamantes, aes(quilate, precio)) +
  geom_point(aes(color = color)) +
  facet_wrap(~color)
```

Esta nueva capa con `facet_wrap()` divide al gráfico inicial en 7 paneles o *facets*, uno por cada color. Esta función requiere saber que variable será la responsable de separar los paneles y para eso se usa la **notación de funciones** de R: `~color`. Esto se lee como generar paneles *"en función del color"*.

### `facet_grid()`

¿Y si quisiéramos generar paneles a partir de 2 variables? Para eso existe `facet_grid()`. En este gráfico generamos paneles viendo la *"relación entre el corte y el color"* y por ejemplo en el primer panel arriba a la izquierda podremos observar los diamantes que son al mismo tiempo de color D y corte Regular. En este caso *mapear* la variable color al color de los diamantes no parece ser necesario ya que cada columna ya nos permite identificar eso, sin embargo en algunos casos ayuda a leer el gráfico más rápido. 

```{r}
ggplot(diamantes, aes(quilate, precio)) +
  geom_point(aes(color = color)) +
  facet_grid(corte~color)
```


Esté ejemplo es parte de un curso más largo para aprender R desde Cero, podés encontrarlo en: [https://paocorrales.github.io/deExcelaR/](https://paocorrales.github.io/deExcelaR/)
